【裁判字號】    95,抗,587
【裁判日期】    951229
【裁判案由】    確定訴訟費用額
【裁判全文】
臺灣高等法院臺中分院民事裁定  95年度抗字第587號
抗  告  人  乙○○
            甲○○○
相  對  人  財團法人臺灣省私立台中仁愛之家
法定代理人  丙○○
上列上列抗告人與相對人間請求返還租賃物等事件，相對人聲請
確定訴訟費用額，抗告人對於中華民國95年9月29日臺灣彰化地
方法院95年度聲字第660號裁定提起抗告，本院裁定如下：
    主  文
抗告駁回。
抗告訴訟費用由抗告人負擔。
    理  由
一、本件抗告意旨略以：伊不服法院就本件所為確定判決，訴訟
    費用由伊等支付極不合理，爰依法提起抗告等語。
二、按法院未於訴訟費用之裁判確定其費用額者，第一審受訴法
    院於該裁判有執行力後，應依聲請以裁定確定之，民事訴訟
    法第九十一條第一項、第三項分別定有明文。是確定訴訟費
    用額之裁定，僅在依命負擔訴訟費用之裁判確定其費用額，
    非可判斷訴訟費用賠償義務之存否，就權利存在與否並無確
    定之效果，故對於實體法上之爭議不得斟酌。
三、查：本件相對人主張其與抗告人間請求返還租賃物等事件，
    業經臺灣彰化地方法院87年度重訴字第105號民事判決、本
    院91年度重上字第113號民事判決、及最高法院94年度台上
    字第1916號民事裁定、94年度台聲字第985號民事裁定駁回
    抗告人乙○○聲請之再審後確定。抗告人雖抗辯：彰化市鄰
    保館內住戶本由彰化市社會救濟事業協會管理，並向住戶收
    取租金，相對人竟以彰化市救濟協會積欠租金新台幣二千多
    萬元，並以抗告人為被告請求返還租賃物，應有不合，且系
    爭租賃物自日據時代以來係作救濟貧民之用，不得買賣，為
    何由相對人所有，判決後之訴訟費用復由抗告人負擔極不合
    理等語。惟法院就聲請確定訴訟費用額事件所為裁定，僅在
    確定其費用數額而已，並非就權利存在與否而為裁判，而當
    事人之權利義務為何，悉依命負擔費用之本案裁判而定，從
    而，當事人得爭執者，應以各項費用是否屬於法律上之訴訟
    費用及數額有無錯誤等為限，至於相關權利義務等實體事項
    之抗辯，即非本件所得審究。乃此，抗告人所持抗告理由，
    既非本件確定訴訟費用額事件所得審究，其抗辯自非有理由
    。抗告人提起本件抗告，指摘原裁定不當，求為廢棄原裁定
    ，為無理由，應予駁回。
四、據上論結，本件抗告為無理由，依民事訴訟法第四百九十五
    條之一第一項、第四百四十九條第一項、第九十五條、第七
    十八條、第八十五條第一項，裁定如主文。
中    華    民    國    95    年    12    月    29    日
                      民事第六庭審判長法  官  袁再興
                                      法  官  吳惠郁
                                      法  官  盧江陽
以上正本係照原本作成。
再為抗告應以適用法規顯有錯誤為理由，並經本院之許可，該許
可以原裁定所涉及之法律見解具有原則上之重要性者為限。
如提起再抗告者應於裁定送達後十日內向本院提出抗告理由狀（
須按照他造人數附具繕本）並繳納抗告裁判費新臺幣壹仟元，同
時委任律師或具有律師資格之關係人為代理人。
                                      書記官  陳玫伶
中    華    民    國    95    年    12    月    29    日
                                                      Ｈ


司法院資訊處製作；財團法人民間司法改革基金會備份。
